最高法院民事裁定　　　　　　　　　　111年度台抗字第679號
再 抗告 人　陳冠綺
訴訟代理人　陳宏銘律師　　　　　　　　　　　 
上列再抗告人因與施能耀間債務人異議之訴核定訴訟標的價額事
件，對於中華民國111年5月17日臺灣高等法院裁定（111 年度抗
字第602號），提起再抗告，本院裁定如下：
    主  文
再抗告駁回。
再抗告訴訟費用由再抗告人負擔。
    理  由
按對於抗告法院所為抗告有無理由之裁定再為抗告，僅得以其適
用法規顯有錯誤為理由，此觀民事訴訟法第486條第4項規定即明
。所謂適用法規顯有錯誤，係指原法院裁定為確定事實而適用法
律，或就所確定之事實而為法律上判斷，顯有不合於法規規定，
或與司法院解釋或憲法法庭裁判顯有違反者而言。不包括取捨證
據、認定事實不當等情形在內。本件再抗告人與相對人施能耀間
債務人異議之訴事件，臺灣士林地方法院（下稱士林地院）以11
0年度補字第735號裁定（下稱第735 號裁定）核定訴訟標的價額
為新臺幣（下同）1,147萬8,500元，再抗告人不服，提起抗告。
原法院以：相對人前以公證書為執行名義，向士林地院聲請強制
執行，請求再抗告人自如原裁定附表所示之房屋（下稱系爭房屋
）遷出返還予相對人，經士林地院110年度司執字第28389號事件
受理在案。再抗告人則以系爭房屋及其坐落土地（下稱系爭不動
產），係伊借名登記在相對人名下，業經伊終止為由，提起本件
債務人異議之訴事件，聲明請求撤銷上開執行程序及相對人應辦
理系爭不動產所有權移轉登記。就請求撤銷執行程序部分，再抗
告人之訴訟利益，以兩造約定系爭房屋每月租金2萬元，按10 年
存續期間計算為240 萬元，請求辦理所有權移轉登記部分，依鑑
定結果，系爭不動產於起訴時之交易價值為1,147萬8,500元。依
再抗告人所陳，兩造間協議書約定之450 萬元，僅係再抗告人取
回借名登記之系爭不動產代價，非該不動產之交易價額。本件再
抗告人之請求，訴訟標的雖不同，惟經濟上目的同一，應以價額
較高之1,147萬8,500元定之等詞，因而維持第735 號裁定關於核
定訴訟標的價額部分，駁回再抗告人之抗告，經核並無適用法規
顯有錯誤之情形。再抗告意旨，並未具體指明原裁定本其取捨證
據之職權所確定之事實適用法規有如何顯然錯誤，僅泛以本件訴
訟標的價額應以兩造協議書約定之買回價450 萬元計算等詞，指
摘原裁定不當，聲明廢棄，依上說明，自非合法。
據上論結，本件再抗告為不合法。依民事訴訟法第495條之1第 2
項、第481條、第444條第1項、第95條、第78條，裁定如主文。
中    華    民    國   111    年    7     月    27    日
                      最高法院民事第八庭
                          審判長法官  陳  玉  完  
                                法官  周  舒  雁  
                                法官  陳  麗  玲  
                                法官  黃  書  苑  
                                法官  謝  說  容  
本件正本證明與原本無異
                                      書  記  官 
中    華    民    國   111    年    8     月    16    日